Minutes et répertoires du notaire Nicolas DELAVIGNE, 3 janvier 1556 - 13 novembre 1570 (étude XIX)
Archives nationales
Minutes et répertoires du notaire Nicolas DELAVIGNE (étude XIX)
3 janvier 1556 - 13 novembre 1570
MC/ET/XIX/243 - MC/ET/XIX/318
Etude XIX; Delavigne, Nicolas
Archives nationales de France
Minutes et répertoires: la loi 2008-696 du 15 juillet 2008 relative aux archives a fixé à 75 ans à compter de la date de l'acte, ou à 25 ans à compter de la date du décès de l'intéressé si ce délai est plus bref, le délai de communication des minutes et répertoires des notaires; ce délai est porté à 100 ans à compter de la date de l'acte si le document se rapporte à un mineur (code du Patrimoine, articles L213-2, 4e d et 5e).
Autres documents de l'étude (dossiers de clients, comptabilité...): s'agissant d'archives privées, ces documents sont communicables selon les modalités fixées par le déposant ou le donateur.
Certains documents ne sont pas accessibles en raison de leur mauvais état de conservation.
Versement
Attention: ce notaire n'a pas laissé de répertoire pour son activité dans l'étude XIX
Accès aux instruments de recherche de tous les notaires de l’étude XIX
Archives de l'étude XIX
- Minutes de Nicolas DELAVIGNE, 3 janvier 1556 - 13 novembre 1570; MC/ET/XIX/243 - MC/ET/XIX/318
  - Minutes. 1569, MC/ET/XIX/243; registre
    Informations complémentaires:
    Actes de Jean Trouvé.
    Jointes des notes du 26 septembre et du 19 décembre 1569 et un inventaire du 16 septembre, signé maître Nicolas Delavigne, en premier et maître Claude Trouvé en second.
    Informations concernant le classement:
    Le niveau inférieur de description, quand il existe, correspond aux minutes d'actes. Toutes les minutes ne sont pas forcément décrites une à une. Les descriptions de ces minutes sont plus ou moins détaillées.
  - Minutes. 1556, 8 avril - 1557, 15 avril, 8 avril 1556 - 15 avril 1557; MC/ET/XIX/289; registre
    - Sommation par Jean Ravot, procureur de Philibert de Lorme, architecte, abbé d'Ivry et de Saint-Eloi de Noyon, à M. de Barbanson de la possession de la cure Saint-Nicolas de Babeuf (Baboeuf, Oise)., 10 février 1556; MC/ET/XIX/289
      Origine de l'information:
      Histoire de l'art XVIe siècle, 1530-1600 (2698 actes), par Catherine Grodecki, 1971-1986 (fichier papier entièrement dématérialisé; voir contexte dans le Plan d’orientation général - Notaires de Paris, guides thématiques du Minutier).
      Date de création de la notice: 2009
      Date de révision: 2018 (Marie-Françoise Limon-Bonnet)
      Baboeuf (Oise); Delorme, Philibert; Ravot, Jean; Barbanson, Monsieur de; architecte; abbé
    - Procuration par Margerite de Herberay, jouissant de ses droits, fille et héritière pour moitié de feu Nicolas de Herberay, vivant sieur des Essarts, commissaire ordinaire de l'artillerie., 9 avril 1556; MC/ET/XIX/289
      Histoire littéraire XVIe siècle, par Catherine Grodecki, Madelaine Jurgens, Pierre-Yves Louis, Xenia Pamfilova, 1972-1994 (fichier papier entièrement dématérialisé; voir contexte dans le Plan d’orientation général - Notaires de Paris, guides thématiques du Minutier).
      Date de création de la notice: 2012
      procuration; Herberay des Essarts, Margueite de; Herberay des Essarts, Nicolas de; commissaire (Ancien Régime); officier (armée)
    - Bail d'une maison, cour, jardin à Saint-Germain-des-Près, près la rivière de Seine, pour un loyer de 160 livres tournois, par Cantiène de Mézières, veuve de Jean Badoyn ou Baudouin à Charles de Maigny, porte ordinaire de la chambre du roi., 15 juin 1556; MC/ET/XIX/289
      Fichier dit 'général' XVIe siècle (env. 30.000 actes), par le personnel du Minutier, 1930-1999 (fichier papier entièrement dématérialisé; voir contexte dans le Plan d’orientation général - Notaires de Paris, guides thématiques du Minutier).
      ou
      Lieux et monuments à Paris au XVIe siècle (1070 actes), par C. Grodecki, 1971-1986 (fichier papier entièrement dématérialisé; voir contexte dans le Plan d’orientation général - Notaires de Paris, guides thématiques du Minutier).
      bail; Saint-Germain-des-Prés (hameau); Mézières, Cantiène de; Maigny, Charles de
    - Vente à Philibert de Lorme, abbé d'Ivry, par Olibier Ymbert, maître maçon à Saint-Léger-en-Yvelines, d'une maison contenant 'corps d'hôtel à potence par le vout, étable, cuiseine et jardin au dit lieur de Saint-Léger en la rue allant à Montfort-l'Amaury, moyennant 1200 livres tournois., 2 juillet 1556; MC/ET/XIX/289
      acte de vente; Saint-Léger-en-Yvelines (Yvelines); Delorme, Philibert; Ymbert, Olivier; architecte; abbé; maçon
    - Vente d'une maison à Saint-Léger, par Olivier IMBERT, maître maçon au dit lieu, à Philibert de LORME., 2 juillet 1556; MC/ET/XIX/289
      Date de création de la notice: 2008
      acte de vente; Saint-Léger-en-Yvelines (Yvelines); Imbert, Olivier; Delorme, Philibert (1510?-1570); maçon
    - Vente d'une maison à Philibert de LORME, à Saint-Léger en Yveline par Olivier YMBERT ou IMBERT, maître maçon à Saint-Léger en Yveline., 2 juillet 1556; MC/ET/XIX/289
      acte de vente; Saint-Léger-en-Yvelines (Yvelines); Delorme, Philibert (1510?-1570); Imbert, Olivier; maçon
    - Vente à Philibert Delorme d'une maison à corps d'hôtel et jardin, sise à Saint-Léger, par Olivier Ymbert, maître maçon audit Saint-Léger, moyennant 1200 livres tz.., 2 juillet 1556; MC/ET/XIX/289
      Date de révision: 2011
      acte de vente; Saint-Léger-en-Yvelines (Yvelines); Delorme, Philibert (1510?-1570); Ymbert, Olivier; maçon
    - FUMÉE (Louise), veuve de François LEFEVRE, avocat en la chambre des Comptes.- Titre nouvel de 2 travées de maison à Boissy-Saint-Léger, concernant.., 25 juillet 1556; MC/ET/XIX/289
      titre nouvel; Boissy-Saint-Léger (Val-de-Marne); Fumée, Louise; Lefèvre, François
    - LE FEVRE (François), avocat en la chambre des comptes.- Titre-nouvel concernant défunt.. et Louise Fumée, sa veuve., 25 juillet 1556; MC/ET/XIX/289
      titre nouvel; Le Fevre, François; Fumée, Louise
    - Caution donnée par Claude Girard et Jean Le Peuple, maîtres charpentiers à Paris, à Jacques Le Peuple, ausi maître charpentier à Paris, de 3 000 livres tournois à lui avancées sur 7 100 livres tournois, prix du marché qu'il a fait des ouvrages de charpenterie du château de Chambord, devant Courton, notaire à Saint-Dyer-sur-Loire. 2 actes, 4 août 1556; MC/ET/XIX/289
      cautionnement; Girard, Claude; Le Peuple, Jean; Le Peuple, Jacques; Courton (maître); charpentier
    - Jean LE PEUPLE, maître charpentier, et Claude GIRARD, maître charpentier., 4 août 1556; MC/ET/XIX/289
      Le Peuple, Jean; Girard, Claude; charpentier
    - Jacques LE PEUPLE, maître charpentier à Paris., 4 août 1556; MC/ET/XIX/289
      Le Peuple, Jaques; charpentier
    - BONGNE (Jean Jacques), dépensier de la maison du prince de Mantoue, natif de Robye de Lunnebyne, au duché de Milan Testament (au lit, malade, en l'hôtel des Tournelles), 13 août 1556; MC/ET/XIX/289
      testament; Milan (Italie); Tournelles (hôtel des); Bongne, Jean Jacques; Nevers, Louis de Gonzague (1539-1595, duc de)
    - Codicille dans lequel Pierre LEGAY, greffier des forêts, donne à son frère, Barthélemy LEGAY, son 'équipage' pour faire service au roi dans son artillerie., 2 septembre 1556; MC/ET/XIX/289
      testament; Legay, Pierre; Legay, Barthélemy; greffier
    - Testament de Jean LAGUETTE, conseiller, notaire et secrétaire du roi, qui veut être inhumé devant le crucifix de l'église Saint-Pol, sa paroisse, avec dernières recommandations (codicile) et règlement de ses affaires à son frère Thomas LAGUETTE, vicomte de Valognes., 28 septembre 1556 - 29 septembre 1556; MC/ET/XIX/289
      testament; Saint-Paul (église); Laguette, Jean; Laguette, Thomas; notaire; secrétaire du roi (Ancien Régime)
    - Cession de Charles de MAIGNY, capitaine de la porte du roi gentilhomme de sa chambre, à Henri de SAVOYE, conseiller du roi, son trésorier et receveur général en Piémont, de deux créances de fournisseurs de l'armée en Piémont a lui données par le roi., 6 octobre 1556; MC/ET/XIX/289
      cession; Piémont (Italie); Maigny, Charles de (....-1556); Savoie, Henri de; officier de la maison militaire du roi (Ancien Régime); officier de la Chambre du roi (Ancien Régime); trésorier payeur (Ancien Régime)
    - Cession à Henri de SAVOIE, trésorier et receveur général en Piémont, de deux créances de fournisseurs de l'armée du Piémont par Charles de MAIGNY, capitaine de la porte du roi., 6 octobre 1556; MC/ET/XIX/289
      cession; Piémont (Italie); Savoie, Henri de; Maigny, Charles de; trésorier payeur (Ancien Régime); officier de la maison militaire du roi (Ancien Régime)
    - Notoriété après le décès de Charles de Maigny, capitaine de la porte du Roi, attestée par Jacques Carton, Adrien Joseph, Arnault de Bajoly, tous serviteur dudit défunt, à la requête de Martienne de Maigny, sœur héritière., 6 janvier 1557; MC/ET/XIX/289
      Métiers, personnes, lieux, 1540-1600 (1423 actes), par Catherine Grodecki, 1971-1986 (fichier papier entièrement dématérialisé; voir contexte dans le Plan d’orientation général - Notaires de Paris, guides thématiques du Minutier).
      notoriété; Maigny, Charles de; Carton, Jacques; Joseph, Adrien; Bajoly, Arnault de; Maugny, Martienne de; employé de maison
    - Procuration de Herman de Taffin, gouverneur du fils du maréchal Strozzi, natif de Tournai, à Pantin Algambre, avocat du roi à Tournai., 7 janvier 1557; MC/ET/XIX/289
      procuration; Tournai (Belgique); Taffin, Herman de; Algambre, Pantin; Strozzi (maréchal)
    - Renoncement aux biens de ses parents par Hermann de Taffin, gouverneur du fils du maréchal Strozzi, natif de Tournai, considérant le grand nombre d'enfants qu'ils ont à entretenir, et l'état auquel il est parvenu grâce à eux., 7 janvier 1557; MC/ET/XIX/289
      renonciation; Tournai (Belgique); Taffin, Hermann de; gouverneur
    - Procuration de Paulin Cenamy, marchand suivant la cour, à Geoffroy Conamy, son oncle, échanson de Madame Marguerite., 11 février 1557; MC/ET/XIX/289
      procuration; Cenamy, Paulin; Cenamy, Geoffroy; commerçant
    - Transport de droits par Jacques MICHEL, trésorier du bâtiments du roi à la prévôté de Paris, à Jacques d'ALBON, maréchal de Saint-André, sur une obligation délivrée à Bernarde de SALLEZART, femme de René de RECAIRE., 17 février 1557; MC/ET/XIX/289
      transport de droits; Saint-André, Jacques d'Albon (1510?-1562, seigneur de); Michel, Jacques; Sallezart, Bernarde; Recaire, René de; trésorier; officier général
    - MICHEL (Jacques), trésorier et payeur des oeuvres et bâtiments du Roi en la prévôté de Paris.- Transfert à Jacques d'ALBON, seigneur de Saint-André, maréchal de France, des droits qu'il peut avoir sur une obligation de 4611 lt. qu'il a délivré, sur ordre de celui-ci, à Bernarde de SALLEZART, femme de René de PECAIRE, seigneur de ? ? ? ?Sceaux., 17 février 1557; MC/ET/XIX/289
      Michel, Jacques; Albon, Jacques d'; Sallezart, Bernarde de; Pécaire, René de; trésorier payeur (Ancien Régime); officier général
    - LE PEUPLE (Jean), juré du Roi en l'office de charpenterie (?), Nicolas POTIER, maître des Monnaies et..., 13 mars 1557; MC/ET/XIX/289
      Le Peuple, Jean; charpentier
    - Titre nouvel d'une maison sise rue Saint-Antoine, par Jeanne de Challigault, veuve de Jacques de Ligneris, tenant à l'hôtel d'Evreux, aboutissant à la rue des Ballets., 23 mars 1557; MC/ET/XIX/289
      titre nouvel; Saint-Antoine (rue); Elysée (palais de l'); Challigault, Jeanne de; Ligneris, Jacques de
    - Titre nouvel d'une maison, rue Saint-Antoine, par Jeanne CHALLIGAULT, veuve de feu Jacques de DESLIGNERIS., 23 mars 1557; MC/ET/XIX/289
      titre nouvel; Saint-Antoine (rue); Ligneris, Jacques des (148.?-1556); Challigault, Jeanne
    - Titre nouvel d'une maison rue Saint-Antoine, concernant Jeanne CHALLIGAULT, veuve de Jacques de LIGNERIS., 23 mars 1557; MC/ET/XIX/289
      titre nouvel; Saint-Antoine (rue); Challigault, Jeanne; Ligneris, Jacques des
    - Pierre ASSEZAT, marchand à Toulouse, propriétaire du pastel chargé sur des navires anversois ('esterlins'), arrétés à Saint-Malo., 18 avril 1557; MC/ET/XIX/289
      Toulouse (Haute-Garonne); Saint-Malo (Ille-et-Vilaine); Assezat, Pierre; commerçant
    - GRENIER (Jean), marchand anversois.- procuration à Fortannier de GOYHENNE, marchand de Bordeaux., 18 avril 1557; MC/ET/XIX/289
      procuration; Anvers (Belgique); Bordeaux (Gironde); Grenier, Jean; Goyhenne, Fortannier de; commerçant
    - Procuration de Melchior SCHETZ, trésorier de la ville d'Anvers à Fortannier de GOYHENNE, marchand de Bordeaux., 18 avril 1557; MC/ET/XIX/289
      procuration; Anvers (Belgique); Bordeaux (Gironde); Schetz, Melchior; Goyhenne, Fortannier; trésorier; commerçant
    - Procuration de Gaspard SCHETZ, facteur et conseiller du roi (d'Espagne ?) à Anvers, Melchior SCHETZ, trésorier de la ville d'Anvers, et Balthazar SCHETZ, leur frère, à Fortannier de GOYHENNE, marchand à Bordeaux., 18 avril 1557; MC/ET/XIX/289
      procuration; Anvers (Belgique); Bordeaux (Gironde); Schetz, Gaspard; Schetz, Melchior; Schetz, Balthazar; Goyhenne, Fortannier; trésorier; commerçant
    - Procuration passée par Jean GRENIER et B. FORTINI, marchands anversois, à Gortannier de GOYHENNE, marchand de Bordeaux, pour déclarer à qui de droit qu'ils ne sont pas propriétaires des marchandises de pastel et autres, marquées à leur marque et saisies sur des navires 'esterlins' arrêtés à Saint-Malo, mais que ces marchandises appartiennent à Pierre ASSEZAT et Roger de PRAT, marchands toulousains., 18 avril 1557; MC/ET/XIX/289
      procuration; Anvers (Belgique); Bordeaux (Gironde); Saint-Malo (Ille-et-Vilaine); Toulouse (Haute-Garonne); Grenier, Jean; Fortini, B.; Goyhenne, Gortannier de; Assezat, Pierre; Prat, Roger de; commerçant
    - Dépôt d'une procuration passée à Fortannier de GOYHENNE, marchand à Bordeaux, à Anvers par Gaspard SCHETZ, 'facteur et conseiller de notre très redoublé Seigneur le Roy', Melchior SCHETZ, trésorier de la ville d'Anvers, et Balthasar SCHETZ, leur frère, pour déclarer en leur noms devant le conseil privé du roi qu'ils ne réclament aucune part des marchandises de pastel et autres, déclarées sous leurs noms par chartes parties remises aux conducteurs des navires en lesquels elles se trouvent arrêtées au port de Saint-Malo, mais qu'elles appartiennent à Pierre ASSEZAT, marchand de Toulouse, dont elles portent la marque et à qui elles doivent être remises., 18 avril 1557; MC/ET/XIX/289
      procuration; Bordeaux (Gironde); Anvers (Belgique); Saint-Malo (Ille-et-Vilaine); Toulouse (Haute-Garonne); Goyhenne, Fortannier de; Schetz, Gaspard; Schetz, Melchior; Schetz, Balthazar; Assezat, Pierre; commerçant; messager; trésorier
    - Procuration par Fortannier de GOYHENNE, marchand à Bordeaux, procureur de Jean GRENIER et Bartholomé FORTINI, marchands bourgeois d'Anvers, pour déclarer à qui de droit que les deux marchands anversois n'ont aucune part dans les marchandises de pastel et autres déclarées à leur nom, mais appartenant à Pierre ASSEZAT et Roger de PRAT, chargées sur des navires 'esterlins', arretés à Saint-Malo en Bretagne., 18 avril 1557; MC/ET/XIX/289
      procuration; Bordeaux (Gironde); Anvers (Belgique); Saint-Malo (Ille-et-Vilaine); Goyhenne, Fortannier de; Grenier, Jean; Fortini, Barthélemy; Assezat, Pierre; Prat, Roger de; commerçant
    - Cession par Anne POPULO, veuve de Jean ABROUTIZ, maître serrurier, à Jean MANNY, compagnon serrurier, de sa boutique, pour y exercer le métier sous son nom, pendant 5 ans, à charge par la dame de soutenir son droit à la maitrise., 20 avril 1557; MC/ET/XIX/289
      cession; Manny, Jean; Populo, Anne; Abroutiz, Jean; serrurier; serrurier
    - Promesse de Anne POPULO, veuve de Jean ABROUTIZ, maître serrurier, à Jean MANNY, compagnon serrurier, de lui délaisser sa boutique pour y exercer le métier de serrurier, sous son nom, pendant 5 ans, à charge par elle de soutenir son droit à la maîtrise, moyennant 4 l. 12 s.t. par an à payer par le dit MANNY., 20 avril 1557; MC/ET/XIX/289
      promesse; Populo, Anne; Abroutiz, Jean; Manny, Jean; serrurier; serrurier
    - Cession par Anne POPULO, veuve de Jean ABROUTIZ, maître serrurier, à Jean MANNY, compagnon serrurier, de sa boutique, pour y exercer le métier sous son nom pendant cinq ans, à charge par elle de soutenir son droit à la maîtrise et moyennant 4 l. 12 s.t. par an à payer par le compagnon., 20 avril 1557; MC/ET/XIX/289
      cession; Populo, Anne; Abroutiz, Jean; Manny, Jean; serrurier; serrurier
    - Vente par Jean Feret, peintre, demeurant rue Jean-Beausire, d'une place sise même rue, à Jean Chevallier, marchand d'images en toile et papier., 17 juin 1557; MC/ET/XIX/289
      acte de vente; Jean-Beausire (rue); Feret, Jean; Chevallier, Jean; peintre; dessinateur; dessinateur
    - Vente d'une place, rue Jean-Beaufils, à Jean CHEVALLIER, marchand d'images en 'toiles et papier', par Claude FERET, peintre., 17 juin 1557; MC/ET/XIX/289
      acte de vente; Jean-Beausire (rue); Chevallier, Jean; Feret, Claude; dessinateur; peintre
    - Accord entre Philibert de Lorme, architecte, abbé d'Ivry, conseiller et aumônier ordinaire du roi, et Thomas d'Elbène, banquier et bourgeois de Paris, 'pour raison de l'expédition des bulles de l'abbaye Saint-Serge et Saint-Bach d'Angers, dont la proposition au consistoire sera faite par le cardinal du Bellay, à charge par l'abbé d'Ivry de rembourser audit d'Elbène tous les frais de l'expédition, suivant le compte qui en sera signé par le cardinal du Bellay., 9 juillet 1558; MC/ET/XIX/289
      accord; Angers (Maine-et-Loire); Delorme, Philibert; Elbène, Thomas d'; Du Bellay (cardinal); architecte; abbé; banquier
    - DELBENE (Thomas), banquier et bourgeois de Paris. Accord avec Philibert de LORME pour obtention des bulles papales pour l'abbaye Saint-Serge et Saint-Martin d'Angers., 9 juillet 1558; MC/ET/XIX/289
      accord; Angers (Maine-et-Loire); Delbene, Thomas; Lorme, Philibert de; banquier
  - Minutes. 1556, 3 janvier - 1557, 15 avril, 3 janvier 1556 - 15 avril 1557; MC/ET/XIX/290
    Attention: acte(s) coté(s) en Réserve
    1556, 3 janvier à 13 février: fragment de registre.
    1556, août, octobre à décembre à 1557, 15 avril.
    - Echange de rentes entre Michel de CHAMPRONT, seigneur de la Bourdinière et de Croissy, et Jeanne PARENT, sa femme, et don Diego de MANDOSSE, seigneur de Guette et Boulon, gentilhomme ordinaire de la chambre du roi, et dame Agnès de LA MOTHE, sa femme., 12 février 1556; MC/ET/XIX/290
      échange; Champrond, Michel de; Parent, Jeanne; Mandosse, Diego de; La Mothe, Agnès de; officier de la Chambre du roi (Ancien Régime)
    - Devis des travaux de réparation du château de Coucy par Jean THIEBAULT, maître maçon, à la requête de Olivier IMBERT, maître maçon pour le roi en ses comtés de Blois, Soissons, seigneurie de Coucy., 31 août 1556; MC/ET/XIX/290
      devis; Coucy-le-Château-Auffrique (Aisne); Imbert, Olivier; Thiébault, Jean; maçon
    - Devis des travaux et réparations à faire au château de Coucy, par Jean THIEBAULT, maître maçon, et autres artisans, à la requête d'Olivier IMBERT, maître maçon pour le roi, commissaire député par Monseigneur de Villandry, conseiller du roi, secrétaire de ses finances et général ayant la charge et administration de celles-ci en ses comtés de Blois, Soissons et seigneurie de Coucy. (26 pages), 31 août 1556; MC/ET/XIX/290
      devis; Coucy-le-Château-Auffrique (Aisne); Blois (Loir-et-Cher); Soissons (Aisne); Thiébault, Jean; Imbert, Olivier; maçon; secrétaire des finances (Ancien Régime); magistrat
    - Marché et devis de maçonnerie par Jean THIEBAULT, maître maçon du roi, pour réparations au château de Coucy., 31 août 1556; MC/ET/XIX/290
      marché; devis; Coucy-le-Château-Auffrique (Aisne); Thiébault, Jean; maçon
    - Procès-verbal de visite de l'horloge de Vulcain, sur la chapelle de la cour du donjon au Château de Fontainebleau, par Jean Albo, 'orlogeur' du Roi, Florent Wallerin, Michel Poictiers, Jean Petit, tous 'maître orlogeurs' de Paris. Devis estimatif de réparation., 1er octobre 1556; MC/ET/XIX/290
      devis; Fontainebleau (Seine-et-Marne, château de); Albo, Jean; Wallerin, Florent; Poictiers, Michel; Petit, Jean; horloger
    - Marché de réparation de l'horloge entre Jean Préte, maître horloger, et Philibert Delorme, architecte du roi pour le château de Fontainebleau., 1er octobre 1556; MC/RS//128
      Cote originelle du document:
      MC/ET/XIX/290
      Informations concernant le classement et la cotation du document:
      Acte coté en Réserve.
      Catalogue de la Réserve du Minutier central, 1984-1988 (dactylogramme entièrement dématérialisé; voir contexte dans le Plan d’orientation général - Notaires de Paris, guides thématiques du Minutier).
      Date de création de la notice: 2002
      marché; Fontainebleau (Seine-et-Marne, château de); Delorme, Philibert (1510?-1570); Prête, Jean; architecte; horloger
    - Promesse de Léonard Brou, demeurant à Notre-Dame-des-Champs, de livrer au cardinal de Meudon à Paris 300 charriots de pierres de haut cliquart de Vaugirard., 30 octobre 1556; MC/ET/XIX/290
      marché; Notre-Dame-des-Champs (hameau); Sanguin de Meudon, Antoine (1502-1559); Brou, Léonard
    - Procuration de Louis Le Thuillier, procureur de la dépense des pages et chevaux de l'écurie du Roi, ayant le droit d'aubaine de Paul de Mantoue, maréchal d'écurie du Roi pour toucher les loyers d'un maison à Paris appartenant à celui-ci., 7 novembre 1556; MC/ET/XIX/290
      procuration; Le Thuillier, Louis; Mantoue, Paul de
    - Quittance à Jean d'ESTRÉES, capitaine général de l'artillerie, pour paiement de partie de la rançon d'Antoine d'ESTRÉES (4000 écus)., 28 novembre 1556; MC/ET/XIX/290
      quittance; Estrées, Jean d' (1486-1571); Estrées, Antoine d' (1529-1609); officier (armée)
    - ESTRÉES (Antoine d') en garnison à Hesdin, prisonnier de l'Empereur au château de Lille en Flandre.- Quittance par Jérôme HONGRE, trésorier de la reine douairière Eléonore, à Jean d'ESTRÉES, capitaine général de l'artillerie, de la somme de 3500 écus d'or à valoir sur 4000 écus d'or, prix de sa rançon., 28 novembre 1556; MC/ET/XIX/290
      quittance; Hesdin (Pas-de-Calais); Lille (Nord); Estrées, Antoine d'; Hongre, Jérôme; Estrées, Jean d'
    - Notoriété du décès de Philippe Ledean, compagnon menuisier, natif de Morlaix en Bretagne, demeurant en l'hôtel de Jean de Paris, maître menuisier, attestée par Noël Foullon, demeurant en l'hôtel de Jacques Berthier, maître menuisier, Tanguy Roux, Jean Kuaret, demeurant en l'hôtel de Francisque Sibecq dit de Carpy, tous compagnons menuisiers à Paris, originaires de Morlaix., 30 novembre 1556; MC/ET/XIX/290
      notoriété; Morlaix (Finistère); Ledéan, Philippe; Paris, Jean de; Foullon, Noël; Berthier, Jacques; Roux, Tanguy; Kuaret, Jean; Sibec de Carpi, Francisque; menuisier
    - Marché par Girard Laurens, maître tapissier de haute lisse, envers Jérôme Bosse, gentilhomme milanais, représentant le gouverneur de Guiers, pour faire 6 couvertures de mulets, selon le portrait fournis., 5 décembre 1556; MC/ET/XIX/290
      marché; Laurens, Gérard; Bosse, Jérôme; tapissier
    - Procuration d'Olivier Rollant, maître maçon juré du roi en l'état de maçonnerie de la ville de Lyon, à Philibert de Lorme pour passer en son nom le marché des travaux à faire aux fortifications de Lyon., 7 décembre 1556; MC/ET/XIX/290
      procuration; Rollant, Olivier; Delorme, Philibetr; maçon; maçon
    - Procuration de Olivier ROLLAND, maître macon juré du roi en l'état de maçonnerie en la ville de Lyon, citoyen de Lyon, à Philibert de LORME, pour passer en son nom le marché des travaux à faire pour les fortifications à Lyon., 7 décembre 1556; MC/ET/XIX/290
      procuration; Lyon (Rhône); Rolland, Olivier; Delorme, Philibert (1510?-1570); maçon